【裁判字號】    98,上易,195
【裁判日期】    980413
【裁判案由】    竊盜
【裁判全文】
臺灣高等法院高雄分院刑事判決         98年度上易字第195號
上  訴  人  臺灣高雄地方法院檢察署檢察官
被      告      乙○○
上列上訴人因被告竊盜案件，不服臺灣高雄地方法院97年度易字
第1038號中華民國98年2 月12日第一審判決（起訴案號：臺灣高
雄地方法院檢察署97年度偵緝字第528 號），提起上訴，本院判
決如下：
    主  文
原判決關於竊盜部分撤銷。
乙○○攜帶兇器竊盜，處有期徒刑陸月，如易科罰金以新臺幣壹
仟元折算壹日。
    事  實
一、乙○○因其女友潘如靜在所服務之高雄縣大寮鄉○○路1054
    號「589 金廣KTV 」店內，與管理之店東甲○○發生糾紛，
    因而心生不滿，先基於恐嚇及砸店毀損之犯意，於民國（以
    下同）96年10月13日凌晨3 時50分許前往「589 金廣KTV 」
    ，持刀械1 把（未扣案）在該店負責人甲○○面前揮舞並毀
    損其物品時（恐嚇、毀損部分已由原審判刑確定），見該店
    內櫃檯旁之椅子上有LV牌黑色背包1 只，竟單獨臨時起意，
    基於意圖為自己不法所有之竊盜犯意，持上開客觀上可供兇
    器使用之上開刀械，順手竊取該黑色背包1 只，得手後隨即
    離開該店，嗣該店負責人甲○○出外躲避回來，報警到場處
    理要拿証件給警員看時，才發現該LV牌黑色背包不見，才發
    現失竊。
二、案經甲○○訴由高雄縣政府警察局林園分局移送臺灣高雄地
    方法院檢察署檢察官偵查起訴。
    理  由
壹、證據能力部分：
一、按被告以外之人於偵查中向檢察官所為陳述，除顯有不可信
    之情況者外，得為證據，刑事訴訟法第159 條之1 第2 項定
    有明文。本件證人即告訴人甲○○、證人張祺揮於檢察官偵
    查中所為之陳述，並無顯不可信之情況，依上說明，其於偵
    查中之證言自均具有證據能力。
二、按被告以外之人（包括證人、鑑定人、告訴人、被害人及共
    同被告等）於審判外之陳述雖不符刑事訴訟法第159 條之1
    至之4 等4 條之規定，而經當事人於審判程序同意作為證據
    ，法院審酌該言詞陳述或書面陳述作成時之情況，認為適當
    者，得為證據。而當事人、代理人或辯護人於法院調查證據
    時，知有前項不得為證據之情形，而未於言詞辯論終結前聲
    明異議者，視為有前項之同意，刑事訴訟法第159 條之5 定
    有明文。查證人張祺揮、許書賓於警詢時之證述，其性質雖
    屬傳聞證據，且當事人均已知上述證據乃傳聞證據，而未於
    言詞辯論終結前聲明異議，審酌上開證據與本案犯罪事實具
    有關連性且無不當取得之情形，認為以之作為本案之證據亦
    屬適當，揆諸前開規定，上開證人之證言均應認具有證據能
    力。
三、卷附照片8 張，均係機械之方式所留存之影像，並非依憑人
    之記憶再加以轉述而得，要非供述證據，殊無「傳聞證據排
    除法則」之適用，且復查無證據證明上開照片有何偽造、變
    造或違法取得之情事，並與事實具有關聯性，該照片8 張自
    有證據能力。
貳、實體部分：
一、訊之被告乙○○否認竊盜，辯稱：砸店前我叫我女朋友先離
    開，我女朋友說她包包忘了拿，叫我替她拿包包，我砸完店
    後匆忙離去時，才想到女朋友叫我要替她拿包包，我就回去
    看到櫃台旁椅子上有個黑色包包，我拿了就走，後來我把拿
    到的黑色包包交給我女朋友時，我女朋友才說拿錯了，我才
    知道拿錯了包包，是拿錯，隔天已將包包返還，並非竊盜云
    云。惟被告於上開時、地，恐嚇告訴人甲○○並毀損其物品
    後，取走告訴人所有置放於店內櫃檯旁之LV牌黑色背包之事
    實，除據被告乙○○自承不諱外，核與證人即被害人甲○○
    於偵查中、警訊指訴失竊情節相符，並經證人張祺揮於警詢
    、偵查中之陳述被告乙○○有拿走包包屬實，是此部分之事
    實堪以認定。被告乙○○雖辯稱是拿錯包包，証人即被告女
    友潘如靜於原審雖陳稱：我於被告砸店前已先離開該KTV ，
    嗣到達友人蔡妮臻家後，因誤以為包包仍放在店內，遂電請
    被告順便將其包包取回，待被告取回告訴人黑色包包時即發
    現被告取錯包包了，我方想起早已將包包置於被告機車置物
    箱內等語（見原審97易1038號卷第35～36頁）；而證人蔡妮
    臻於原審審理時證稱：被告到達KTV 後就叫我與潘如靜先走
    ，潘如靜臨走前有叫被告記得將包包取回，嗣被告取回告訴
    人黑色包包時潘如靜就立刻表示被告拿錯包包，2 人隨即開
    始討論是否要將包包拿回去返還，之後其聽潘如靜說該黑色
    包包已經返還等語（見原審97易1038號卷第42～44頁），惟
    其2 人就潘如靜如何請被告乙○○取回包包及於何時地發現
    拿錯包包一節，此與被告乙○○於原審審理時供稱：我到達
    店內後就叫其女友潘如靜先走，潘如靜離去前有交代我要記
    得取回包包，我當時砸完店後因害怕警察到來，匆忙間看見
    櫃臺椅子上有黑色包包就取走，之後回到住處潘如靜就表示
    拿錯包包了，潘如靜之包包有帶走等語（見原審97易1038號
    卷第31～34頁）均不相符，又証人潘如靜證述打電話叫被告
    乙○○要拿包包，而被告乙○○謂是女友潘如靜離去前交待
    伊替她拿包包，兩者陳述已不符。此亦與証人蔡妮臻於原審
    審理時所稱：潘如靜臨走前有叫被告記得將包包取回等語不
    符，是蔡妮臻所言，應是嗣後所串迴護之詞，尚難採信。又
    潘如靜陳稱：後來我方想起早已將包包置於被告乙○○機車
    置物箱內等語（見原審97易1038號卷第35～36頁），潘如靜
    既已將包包放置於被告乙○○機車置物箱內，甫發生之事，
    如何會忘記而又打電話叫被告乙○○要拿包包，是潘如靜所
    言前後不一，亦應是嗣後所串迴護之詞，尚難採信。況潘如
    靜之女用皮包，與甲○○所有男用皮包，兩者顏色、形狀、
    大小均不一致，業經原審勘驗明確，並有該兩只皮包照片2
    張附於原審卷足考，被告取走甲○○該男用皮包時，亦不致
    誤認，被告乙○○既有拿走被害人之包包，應是基於竊盜之
    犯意，縱隔天已託人返還，惟已是被害人甲○○報警之後應
    是被發現後才返還，仍不影響於其刑責之成立，事証明確，
    被告乙○○所辯係卸責之詞，不足採信，其犯行已堪認定。
二、被告乙○○攜帶兇器竊盜，核係犯刑法第321 條第1 項第3
    款之攜帶兇器竊盜罪。
三、原審未察此部分遽判決無罪，尚有未洽，檢察官上訴指摘原
    判決此部分不當，為有理由，原判決此部分自應予撤銷改判
    ，審酌被告乙○○與告訴人甲○○素昧平生，僅因其女友在
    所服務之店內與店東發生糾紛，即持刀械以言語恐嚇告訴人
    並毀損告訴人所有之物品，並乘機偷竊店家財務，及其動機
    、手段、目的，迄今尚未與告訴人達成和解並賠償告訴人損
    害等一切情狀，爰量處有期徒刑6 月，並諭知如易科罰金以
    新臺幣1 千元折算1 日。
據上論結，應依刑事訴訟法第369 條第1 項前段、第364 條、第
299 條第1 項前段，刑法第321 條第1 項第3 款、第41條第1 項
前段，刑法施行法第1 條之1 ，判決如主文。
本案經檢察官許美女到庭執行職務。
中    華    民    國    98    年    4     月    13    日
              刑事第六庭    審判長法  官  王憲義
                                  法  官  邱永貴
                                  法  官  張盛喜
以上正本證明與原本無異。
不得上訴。
中    華    民    國    98    年    4     月    13    日
                                  書記官  黃一秋
附錄本件判決論罪科刑法條：
刑法第321條第1 項第3 款


司法院資訊處製作；財團法人民間司法改革基金會備份。
